台灣士林地方法院刑事判決　　　　　　　 93年度訴字第775號
公　訴　人　台灣士林地方法院檢察署檢察官
被　　　告　甲○○
上列被因違反毒品危害防制條例案件，經檢察官提起公訴（93年
度毒偵字第1411號）暨移送併案審理（台灣台北地方法院檢察署
94年度毒偵字第694 號），經本院合議裁定行簡式審判程序，本
院判決如下：
    主  文
甲○○連續施用第一級毒品，處有期徒刑壹年。
扣案之第一級毒品海洛因壹包（淨重零點壹柒公克）、第二級毒
品安非他命壹包（驗餘淨重零點壹壹玖肆公克）均沒收銷燬之；
扣案之吸食器壹組、分裝器壹支、玻璃球壹個均沒收。
    事  實
一、甲○○前因施用毒品案件，經依台灣板橋地方法院以91年度
    毒聲字第2826號裁定送觀察勒戒後，認無繼續施用毒品之傾
    向，業由台灣板橋地方法院檢察署檢察官於民國91年9 月16
    日以91年度毒偵字第3179號為不起訴處分確定，並於同日釋
    放出所，嗣復基於施用第二級毒品安非他命之犯意，於92年
    2 月26日12時為警採尿後回溯96小時內之某時許，在不詳處
    所，非法施用安非他命，業由台灣板橋地方法院檢察署檢察
    官93年4 月12日（起訴書誤載為93年4 月2 日）以93年度毒
    偵字第1260號聲請簡易判決處刑，並經台灣板橋地方法院於
    93年7 月30日（起訴書誤載為93年7 月3 日）以93年度簡字
    第2317號判處有期徒刑5 月確定，又因另犯妨害公務罪，經
    台灣台中地方法院於93年10月25日以93年度中簡字第2622號
    判處有期徒刑3 月，2 罪經台灣台中地方法院以94年度聲字
    第851 號裁定更定執行刑為有期徒刑7 月，並於93年11月19
    日入監服刑，刑期至94年7 月18日縮刑期滿（未構成累犯）
    。詎其仍未戒除毒癮，於前開觀察勒戒執行完畢釋放後5 年
    內，另萌施用第一級毒品及第二級毒品安非他命之概括犯意
    ，自93年8 月初某日起至同年11月17日下午某時許止，在台
    北市○○區○○街8 巷3 弄6 號3 樓之住處及台北市○○區
    ○○路4 段453 巷12號8 樓「晶光賓館」等處，連續將海洛
    因、安非他命同時放入玻璃球內一起燒烤之方式，同時施用
    海洛因及安非他命多次，迄先於93年8 月17日下午7 時30分
    許，在「晶光賓館」813 室，為警循線查獲，並扣得海洛因
    1 包（淨重0.17公克）、安非他命1 包（驗餘淨重0.1194公
    克）、吸食器1 組、分裝器1 支；復於93年11月19日凌晨2
    時許，為警在台北市○○區○○街45巷附近再度查獲，並扣
    得玻璃球1 個。
二、案經台北市政府警察局松山分局報告台灣台北地方法院檢察
    署呈請台灣高等法院檢察署令轉台灣士林地方法院檢察署檢
    察官偵查起訴及台灣台北地方法院檢察署檢察官移送併案審
    理。
    理  由
一、訊據被告甲○○對於上揭連續施用第一級毒品海洛因、第二
    級毒品安非他命之事實均坦承不諱（詳見本院94年4 月12日
    準備程序筆錄及審判筆錄），並有93年8 月17日扣案之海洛
    因1 包（淨重0.17公克）、安非他命1 包（驗餘淨重0.1194
    公克）、吸食器1 組、分裝器1 支及93年11月19日扣案之玻
    璃球1 個可資佐證。又被告先後於93年8 月17日、93年11月
    19日為警查獲當日所採集之尿液，分別經送台灣尖端先進生
    技醫藥股份有限公司及基隆市衛生局鑑驗結果，均呈嗎啡及
    安非他命陽性反應，此有台灣尖端先進生技醫藥股份有限公
    司濫用藥物檢驗報告及基隆市衛生局基衛檢壹字第
    0930017423號檢驗成績書各1 紙附卷可稽。參以，93年8 月
    17日扣案之白色粉末1 包，經送法務部調查局鑑定結果，確
    檢出第一級毒品海洛因成分，有法務部調查局93年9 月20日
    調科壹字第020006644 號鑑定通知書1 份在卷足按；93年8
    月17日扣案之不明晶體1 包，經送國防部憲兵司令部刑事鑑
    識中心鑑驗結果，確檢出第二級毒品甲基安非他命成分，有
    國防部憲兵司令部刑事鑑識中心93年9 月2 日（93）宇鑑字
    第11070 號鑑驗通知書1 份附卷可憑。且被告有前揭事實欄
    所載之前科紀錄，有電腦查詢台灣板橋地方法院檢察署檢察
    官93年度毒偵字第1260號聲請簡易判決處刑書、台灣板橋地
    方法院93年度簡字第2317號刑事簡易判決書及台灣高等法院
    被告全國前案紀錄表各1 份在卷可查。從而，被告確有於觀
    察、勒戒執行完畢後，5 年以內再犯毒品危害防制條例第10
    條第1 項、第2 項之施用第一、二級毒品犯行。故本件事證
    明確，被告犯行洵堪認定，應依法論科。
二、核被告所為，係犯毒品危害防制條例第10條第1 項、第2 項
    之施用第一級、第二級毒品罪，被告持有第一級毒品海洛因
    、第二級毒品安非他命進而施用，持有毒品之低度行為，應
    為施用毒品之高度行為所吸收，不另論以持有第一級毒品、
    第二級毒品罪。又被告分別多次施用第一級毒品海洛因、第
    二級毒品安非他命之犯行，各時間緊接，手段相同，且係分
    別犯構成要件相同之罪名，顯係基於概括犯意反覆為之，各
    為連續犯，應分別依刑法第56條之規定以1 罪論，並依法加
    重其刑。移送併案審理部分雖未據檢察官起訴，惟與已起訴
    部分有連續犯之裁判上一罪關係，已如前述，本院自得併予
    審理，附此敘明。又被告多次施用毒品犯行，均係將海洛因
    、安非他命同時放入玻璃球內以燒烤之方式一起施用，係以
    1 施用行為同時觸犯施用第一級毒品、第二級毒品2 罪名，
    應依刑法第55條前段從1 重之連續施用第一級毒品處斷。公
    訴人認應分論併罰，容有誤會。爰審酌被告前曾因施用毒品
    案件而接受觀察、勒戒後，又再犯施用毒品犯行，經台灣板
    橋地方法院判處有期徒刑5 月，竟仍不知悛悔，復於上開有
    期徒刑執行前，繼續為本件施用毒品之犯行，顯已有成癮性
    ，惟念其施用毒品乃戕害自己身心健康，尚未危及他人，並
    其犯後坦承施用毒品犯行之態度，及其犯罪之動機、目的、
    次數、智識程度等一切情狀，量處主文所示之刑。
三、93年8 月17日為警查獲時扣得之第一級毒品海洛因1 包（淨
    重0.17公克）、第二級毒品安非他命1 包（驗餘淨重0.1194
    公克），係本件查獲供被告施用之毒品，均屬違禁物，不問
    屬於犯人與否，均應依毒品危害防制條例第18條第1 項前段
    之規定宣告沒收銷燬之。93年8 月17日查獲扣案之吸食器1
    組、分裝器1 支、93年11月19日扣案之玻璃球1 個，為被告
    所有且係供施用第一級毒品海洛因、第二級毒品安非他命所
    用之物，亦經被告供陳明確，併依刑法第38條第1 項第2 款
    之規定宣告沒收。
據上論斷，應依刑事訴訟法第273 條之1 第1 項、第299 條第1
項前段、毒品危害防制條例第10條第1 項、第2 項、第18條第1
項前段，刑法第11條、第55條前段、第56條，第38條第1 項第2
款，判決如主文。
本案經檢察官鄭嘉欣到庭執行職務
中　　華　　民　　國　　94　　年　　4 　　月　　29　　日
                  刑事第六庭  法　官  姜  麗  香
以上正本證明與原本無異。
如不服本判決，應於判決送達後10日內，向本院提出上訴狀。
                              書記官　陳　玉　珍
中　　華　　民　　國　　94　　年　　4 　　月　　29　　日
附錄本案論罪科刑法條全文：
附錄本案論罪科刑法條全文：
毒品危害防制條例第10條
施用第一級毒品者，處6月以上5年以下有期徒刑。
施用第二級毒品者，處3年以下有期徒刑。
